臺灣宜蘭地方法院刑事判決　　　　　　　　　　　　　　九十一年度易字第三五號
　　公　訴　人　臺灣宜蘭地方法院檢察署檢察官
　　被　　　告　甲○○
右列被告因違反家庭暴力防治法案件，經檢察官提起公訴（九十年度偵緝字第一八五
號），本院判決如左：
    主  文
甲○○違反保護令，處有期徒刑參月，如易科罰金以參佰元折算壹日。緩刑貳年。緩
刑期內付保護管束。
    事  實                                                                      事  實
一、甲○○與乙○○係夫妻關係（現已離婚），為家庭暴力防治法第三條第一款所定
    之家庭成員關係，明知其有於八十九年四月十七日，毆傷乙○○，致乙○○受有
    右下唇裂傷並瘀腫之傷害、復於同年十一月二十七日凌晨一時許，在花蓮縣和平
    火車站內拉住乙○○左臂並將其拖倒在地，致乙○○受有左上肢淤傷等情，經其
    妻乙○○依家庭暴力防治法向本院聲請核發保護令，經本院於九十年一月八日以
    八十九年家護字第二七九號核發有效期間十月之民事通常保護令，裁定甲○○「
    不得對下列之人實施精神上或身體上不法侵害行為：被害人乙○○」、「不得直
    接或間接對於被害人為下列聯絡行為：騷擾。」。甲○○因面臨婚姻破裂之壓力
    ，竟基於違反上揭保護令之犯意，明知本院已核發前開民事通常保護令並在有效
    期間內，竟於九十年九月十一日下午一時四十分許，在上揭住處，利用電話撥打
    予乙○○之方式騷擾乙○○，並以閩南語向乙○○恫稱如附表所示包括打擾、警
    告及製造使人心生畏怖情境等言語，而以加害乙○○及其子生命、身體之事，恐
    嚇乙○○，對乙○○為精神上之不法侵害，使其心生畏懼，致生危害於安全。
二、案經乙○○訴由台灣宜蘭地方法院檢察署檢察官偵查起訴。
    理  由
一、右揭事實業據被告甲○○於檢察官偵查時及本院審理時坦承不諱，核與告訴人乙
    ○○指訴被告以撥打電話之方式對其騷擾並出言恐嚇等情甚相符，此外並有九十
    年九月十一日電話恐嚇之錄音帶及譯文、本院八十九年家護字第二七九號民事通
    常保護令、本院九十年度婚字第一四號民事判決等存卷可參。是堪信被告自白真
    實可採。是本件被告犯行明確，應依法論科。
二、按家庭成員間實施身體上或精神上之不法侵害之行為，為家庭暴力。又家庭暴力
    防治法所稱之騷擾，謂任何打擾、警告、嘲弄或辱罵他人之言語、動作或製造使
    人心生畏怖情境之行為。家庭暴力防治法第二條第一款、第三款定有明文。被告
    於被害人保護令有效期間，以撥打電話於被害人乙○○之方式，本僅告以如附表
    所示包括打擾、警告與製造使人心生畏怖之情境之言語為騷擾，更以加害被害人
    及其子生命、身體之事為恐嚇，亦已對被害人實施精神上之不法侵害，是核被告
    所為係犯家庭暴力防治法第五十條第一款、第二款之罪（公訴人漏載第一款應予
    更正）與刑法第三百零五條之恐嚇危害安全罪，並屬家庭暴力防治法第二條第二
    項所定之家庭暴力罪。被告雖觸犯家庭暴力防治法所規定數款之禁止規定，惟仍
    僅屬一個行為，仍為一罪。被告所犯上開違反家庭暴力防治法與恐嚇危害安全罪
    二罪間，有方法、結果之牽連犯關係，為裁判上一罪，應依刑法第五十五條之規
    定，從一重之違反保護令罪處斷。公訴意旨認為違反家庭暴力防治法罪與恐嚇罪
    間，犯意個別、行為互異，應予分論併罰，然本件被告前揭恐嚇行為之目的，為
    違反保護令之禁止規定，二罪間具有方法、結果之牽連關係如前所述，為牽連犯
    之關係，公訴意旨認為應予分論併罰容有誤會，附此敘明。爰審酌被告犯罪之動
    機、目的、手段、對被害人造成之影響、藐視國家裁判之效力、因面臨婚姻破裂
    之壓力之犯罪時所受之刺激，已向被害人道歉並取得被害人諒解及犯罪後坦承犯
    行之犯後態度良好等一切情狀，量處如主文所示之刑，並諭知易科罰金之折算標
    準。公訴人雖認本件被告為恐嚇行為之時間，非但於保護令之保護期間，且係於
    本院九十年婚字第一四號民事判決判決後，被告上訴台灣高等法院審理之期間內
    ，其無視事件已於司法機關審理中，竟爾悍然恐嚇被害人，目無法紀，惡性重大
    ，恐嚇罪部分，求處有期徒刑一年六月，違反保護令罪部分，求處有期徒刑一年
    ，並請定應執行刑二年有期徒刑等情，惟查被所犯上揭二罪間係屬牽連關係，應
    從一重罪處斷，已如前述。且估念被告因面臨婚姻破裂壓力而誤罹刑章，且犯後
    深感悔誤，表明決不再犯，並以取得被害人之諒解，是本院認公訴人前揭求刑顯
    有過重，本院斟酌上情認科處如主文所示之刑為適當，併此敘明。又被告前未曾
    受有期徒刑以上之刑之宣告，有台灣高等法院檢察署刑案紀錄簡覆表、台灣宜蘭
    地方法院被告前科紀錄及執行完畢日期查詢表各一份附卷足稽，且被告與被害人
    業已和解，且當庭表示絕不再犯，是被告經此偵審教訓當知警惕，應無再犯之虞
    ，本院認前所宣告之刑以暫不執行為適當，併予宣告緩刑二年，緩刑期內付保護
    管束。
據上論斷，應依刑事訴訟法第二百九十九條第一項前段、家庭暴力防治法第五十條第
一款、第二款、第三十條第一項、刑法第十一條前段、第三百零五條、第五十五條、
第四十一條第一項，罰金罰鍰提高標條例第一條前段、第二條，判決如主文。
本案經檢察官賴慶祥到庭執行職務
中　　華　　民　　國　　　九十一　　　年　　　二　　 　月 　　二十 　　日
                                  臺灣宜蘭地方法院刑事第二庭
                                      法　官
如不服本判決，應於判決送達後十日內，向本院提出上訴狀。
附表：
    「衝到你一家弄家散地，看你老母是否會氣死。」、
　　「我永遠都不會放過你，就對了。」、
　　「這一世人永遠跟你沒完沒了。」、
　　「我這一輩子會跟你沒完沒了，不要讓我碰上。我有可能會跟你兒子去死。」、
　　「我有可能跟蹤你兒子去你家，你不要讓我碰上就對了。我會跟你弟弟說，他是
　　  你媽從後街抱回來的，不是你媽生的，我看到時候，你媽會怪誰。」、
　　「你這一輩子怎麼死的，都不知道，聽到沒。你要給我很小心，讓我碰到，我絕
　　  對讓你頭跟身體分開的，我可以肯定這樣講。若無，我甲○○給你顛倒寫。不
      要讓我碰到便罷。你這輩子，十年、二十年、三十年，我會等到遇見你。我這
      個人，應該你非常了解，我肯定會這樣做，我如果做不到，看要賭什麼都可以
      」
附錄法條：
家庭暴力防治法第五十條
違反法院依第十三條、第十五條所為之下列裁定者，為本法所稱之違反保
護令罪，處三年以下有期徒刑、拘役或科或併科新台幣十萬元以下罰金︰
一  禁止實施家庭暴力行為。
二  禁止直接或間接騷擾、接觸、通話或其他連絡行為。
三  命遷出住居所。
四  遠離住居所、工作場所、學校或其他特定場所。
五  命完成加害人處遇計畫：戒癮治療、精神治療、心理輔導或其他治療
    、輔導。
